【裁判字號】    97,訴,113
【裁判日期】    970312
【裁判案由】    損害賠償
【裁判全文】
臺灣桃園地方法院民事判決               97年度訴字第113號
原      告  甲○○
被      告  乙○○
上列當事人間請求損害賠償事件，於民國97年2 月25日言詞辯論
終結，本院判決如下：
    主      文
被告應給付原告新臺幣柒拾萬元，及自民國九十七年二月二日起
至清償日止，按週年利率百分之五計算之利息。
訴訟費用由被告負擔。
本判決於原告以新臺幣貳拾參萬元為被告供擔保後，得假執行。
    事實及理由
一、原告起訴主張被告與綽號「阿忠」不詳年籍之詐欺集團成員
    ，於民國96年8 月21日下午1 時30分許，佯以高雄市政府警
    察局刑事警察大隊「林世昌警官」之名義，與原告聯繫，並
    詐稱原告身分證遭人冒用辦理大眾銀行、玉山銀行之帳戶，
    將被凍結財產，須將存款提領交出以便監管，使原告陷於錯
    誤，並依指示提款新臺幣（下同）70萬元後，在桃園縣蘆竹
    鄉○○村○○路○ 段152 巷6 弄9 號附近，交付持偽造之臺
    灣臺北地方法院檢察署李明雄書記官識別證之被告，致原告
    受有70萬元之損害。被告上開詐欺行為，業經臺灣士林地方
    法院96年訴字第1063號刑事判決處有期徒刑1 年6 月確定在
    案。被告爰依侵權行為之法律關係提起本訴等語，並聲明除
    假執行供擔保金額外，如主文所示。。
二、被告則以其對原告主張之事實不爭執，惟其僅是車手，並已
    供出上手，又因在監，利息負擔太重等語資為抗辯，並聲明
    駁回原告之訴。
三、本件原告主張之事實，已為被告所不爭執。原告之主張，自
    為真實可採。原告主張被告應負侵權行為損害賠償責任，自
    屬有據。
四、按給付無確定期限者，債務人於債權人得請求給付時，經其
    催告而未為給付，自受催告時起，負遲延責任。其經債權人
    起訴而送達訴狀，或依督促程序送達支付命令，或為其他相
    類之行為者，與催告有同一之效力；遲延之債務，以支付金
    錢為標的者，債權人得請求依法定利率計算之遲延利息；應
    付利息之債務，其利率未經約定，亦無法律可據者，週年利
    率為5 ％，民法第229 條第2 項、第233 條第1 項前段、第
    203 條分別定有明文。本件係屬侵權行為損害賠償之債，自
    屬無確定期限者；又係以支付金錢為標的，則依上揭法律規
    定，原告就被告應給付之金額部分，一併請求自本件起訴狀
    送達之翌日即97年2 月2 日起至清償日止，按法定利率即週
    年利率5 ％計算之利息，於法有據。從而，原告依侵權行為
    之法律關係，請求被告給付原告70萬元及自97年2 月2 日起
    至清償日止，按週年利率5 ％計算之利息，為有理由，應予
    准許。
五、原告陳明願供擔保，聲請宣告假執行，核無不合，爰酌定相
    當之擔保金額，予以准許。
七、據上論結，本件原告之訴為有理由，依民事訴訟法第78 條
    、第390 條第2 項，判決如主文。
中    華    民    國    97    年    3     月    12    日
                  民事第三庭    法  官  張天民
以上正本係照原本作成。
如對本判決上訴，須於判決送達後20日內向本院提出上訴狀。
中    華    民    國    97    年    3     月    12    日
                                書記官  劉彩華


司法院資訊處製作；財團法人民間司法改革基金會備份。
